【裁判字號】    90,交聲,396
【裁判日期】    900727
【裁判案由】    違反道路交通管理處罰條例聲明異議
【裁判全文】
臺灣臺北地方法院交通事件裁定          九十年度交聲字第三九六號
    異議人即
    受處分人  甲○○
右列受處分人因違反道路交通管理處罰條例案件，對於台北市交通事件裁決所中華民
國九十年四月二十四日所為之處分（原處分案號：北市裁三字第車裁二二－ＺＤ00
00000號），聲明異議，本院裁定如左：
    主      文
原處分撤銷。
甲○○汽車駕駛人，駕駛汽車行駛於高速公路，而不遵管制之規定，處新台幣參仟元
罰鍰，並予記違規點數壹點。
    理      由
一、按汽車行駛高速公路，不得在路肩上行駛或利用路肩超越前車或倒車，高速公路
    交通管制規則第九條第一項第二款定有明文，又汽車行駛於高速公路，而不遵管
    制之規定者，處汽車駕駛人新台幣（下同）三千元以上六千元以下罰鍰，道路交
    通管理處罰條例第三十三條第一項定有明文。
二、本件受處分人即異議人甲○○於民國九十年一月二十四日下午二時三十五分許，
    駕駛車號ＢＴ－五三六一號自用小客車，沿國道一號道路即中山高速公路南下行
    駛，途中南下二三０公里處及南下二三一公里一百公尺處均設置固定式「禁行路
    肩」標誌，受處分人行經南下二四０公里處，竟貿然行駛路肩，而不遵管制之規
    定，為內政部警政署國道公路警察局第四警察隊斗南分隊警員乙○○發現，以拍
    照方式採證，並以受處分人有行駛路肩之違規行為掣單舉發。嗣受處分人於應到
    案日期前申訴，原處分機關函請舉發機關調查結果，仍認受處分人有上開違規行
    為，乃依道路交通管理處罰條例第三十三條第一項之規定裁處三千元罰鍰。
三、訊據受處分人固不否認有於右開時間駕車行駛路肩之事實不諱，惟矢口否認有任
    何違反道路交通管理處罰條例之行為，辯稱：違規當日有開放行駛路肩之標誌，
    惟未設置行駛路段截止之標誌，未盡提醒駕駛人之義務云云，然查：證人舉發警
    員乙○○到庭證稱：高速公路過了西螺休息站進入本隊轄區，有在南下二三０公
    里及二三一公里一百公尺處設立禁行路肩標誌，開放路肩有透過警廣及高公局宣
    導，我有聽到廣播報導行駛路肩之始末點等語，並提出九十年春節員林至西螺路
    段開放路肩相關標誌設置一覽表、西螺交流道南下出口二三０公里禁行路肩之標
    誌照片二張等影本附卷為憑，受處分人雖未曾收聽廣播，然依上開一覽表顯示，
    南下二三０公里、南下二三一公里一百公尺處，均設置禁行路肩之固定式標誌，
    自九十年一月二十日設置，春節後一月三十日拆除，則受處分人自承有看到禁行
    路肩標誌等語，受處分人理應在發現南下二三０公里、南下二三一公里一百公尺
    處已設置之禁行路肩標誌時，即能明瞭開放行駛路肩之路段已結束，詎其枉顧連
    續二個禁行路肩標誌之指示，繼續行駛路肩達約九公里之久，自屬不遵管制之規
    定。從而，受處分人所辯，不足採信。本件事證明確，受處分人之違規行為堪以
    認定。
四、綜上所述，受處分人確有於右開時地駕車在高速公路上行駛路肩之違規行為。原
    處分機關以受處分人違反道路交通管理處罰條例第三十三條第一項規定之行為從
    輕裁處受處分人罰鍰三千元，固非無據，然受處分人違反道路交通管理處罰條例
    第三十三條第一項規定之行為，依同條例第六十三條第一項第一款規定，尚須記
    違規點數一點，原處分漏未記點，尚有違誤，本件異議雖無理由，然原處分既有
    上述違誤，自應由本院撤銷原處分，以受處分人有違反道路交通管理處罰條例第
    三十三條第一項之行為，裁處受處分人三千元，並依同條例第六十三條第一項第
    一款規定，並予記違規點數一點，如主文第二項所示，以資適法。
據上論斷，應依道路交通案件處理辦法第二十條前段，裁定如主文。
中      華      民      國    九十      年      七      月    二十七    日
                                      臺灣臺北地方法院交通法庭
                                          法  官  李  麗  玲
右正本證明與原本無異。
如不服本裁定，應於裁定送達後五日內向本院提出抗告狀。
                                          書記官  江  虹  儀
中      華      民      國    九十     年       七      月    二十七    日


司法院資訊處製作；財團法人民間司法改革基金會備份。
